【裁判字號】    95,訴,8
【裁判日期】    950607
【裁判案由】    違反毒品危害防制條例
【裁判全文】
福建金門地方法院刑事判決                95年度訴字第8 號
公  訴  人  福建金門地方法院檢察署檢察官
被      告  乙○○
指定辯護人  陳素鶯律師
上列被告因違反毒品危害防制條例案件，經檢察官提起公訴（95
年度偵字第108 號），本院判決如下：
    主    文
乙○○運輸第一級毒品，累犯，處有期徒刑拾年。扣案第一級毒
品海洛因柒包（淨重壹佰伍拾壹點柒公克、純質淨重壹拾肆點壹
貳公克）沒收銷燬之；扣案毒品外包裝柒個沒收之。
    事      實
一、乙○○前曾於民國91年間因竊盜案件，經台灣高雄地方法院
    判處有期徒刑5 月確定，嗣於91年10月29日易科罰金執行完
    畢。詎仍與真實年籍、姓名不詳之成年男子「老闆」、「西
    瓜」、「溪仔」等人，均明知第一級毒品海洛因業經行政院
    公告列為管制物品，竟共同基於運輸及自大陸地區私運管制
    之第一級毒品海洛因進入台灣地區之犯意聯絡，計劃先由「
    西瓜」安排「溪仔」將海洛因一批自大陸地區搭船以丟包方
    式運至金門，嗣由「西瓜」聯絡乙○○前往金門岸際接應，
    再以夾帶方式由金門搭機運回高雄交予「老闆」。為此：
（一）「老闆」及「西瓜」先安排「溪仔」走私海洛因事宜，再
      以電話通知，以新台幣（下同）五萬元之代價雇用乙○○
      ，乙○○旋於95年3 月8 日下午5 時許，自高雄搭機至金
      門，繼於同年月9 日晚間11時許，前往金門縣烈嶼鄉雙口
      海邊準備接應，嗣「溪仔」搭乘大陸籍船舶進入金門，將
      海洛因以丟包方式運至雙口岸際，乙○○則因附近有海巡
      人員，迄同年月10日上午6 時許始拿取該批海洛因。
（二）乙○○以電話與「老闆」聯絡海洛因已經到手後，隨即依
      原定計劃將海洛因藏放在夾克暗袋，由烈嶼搭船至水頭碼
      頭，輾轉換搭公車前往金門尚義機場，欲搭乘當日上午8
      時50分之班機前往高雄。嗣於通關檢查時，因緊張神情異
      常，為警當場查獲，並扣得上開毒品海洛因7 包。
二、案經金門縣警察局移送福建金門地方法院檢察署檢察官偵查
    起訴。
    理      由
一、上揭犯罪事實，業據被告乙○○於偵查中及本院審理時均坦
    承不諱，並有查獲照片及海洛因扣案可資佐證，且扣案之海
    洛因經送法務部調查局鑑定結果，認：送驗白粉七包均含第
    一級毒品海洛因成分，淨重151.70公克（空包裝總重11.77
    公克），純度9.31% ，純質淨重14.12 公克等情，有該局95
    年5 月2 日調科壹字第360000021 號鑑定通知書附卷可參，
    是扣案物確屬管制進口之第一級毒品海洛因甚明，足證被告
    前開自白核與事實相符，應堪採信。本件事證明確，被告犯
    行，洵堪認定。
二、論罪科刑部分：
（一）按懲治走私條例之運送走私物品罪，並不以運送他人所有
      或持有之走私物品為限，即為自己運送者亦包括在內，故
      不論運送人係為他人運送或為自己運送，均應成立運送走
      私物品罪（最高法院84年台上字第2525號判例意旨參照）
      。同理，毒品危害防制條例之運輸毒品罪，亦不以運輸他
      人所有或持有之毒品為限，即為自己運輸者亦包括在內，
      故不論運輸人係為他人運輸或為自己運輸，均應成立運輸
      毒品罪（最高法院92年度台上字第3321號判決意旨參照）
      。
（二）次按毒品危害防制條例第4 條所稱之運輸毒品罪，不以國
      外輸入國內或國內輸出國外為限，其在國內運輸者亦屬之
      （司法院36年院解字第3541號、37年院解字第3853號解釋
      意旨參照）。又所謂「運輸」，係指本於運輸意思而搬運
      輸送而言，倘其有此意圖者，一有搬運輸送之行為犯罪即
      已成立，並非以運抵目的地為完成犯罪之要件。而運輸毒
      品罪，並不以兩地間毒品直接搬運輸送移轉存置於特定地
      點為限，其以迂迴、輾轉方法，利用不相同之運輸工具、
      方法，將特定之毒品移轉運送至終極目的地者，其各階段
      之運送行為，均不失為「運輸」行為之一種（最高法院92
      年度台上字第5426號判決意旨參照）。
（三）核被告所為，係犯毒品危害防制條例第4 條第1 項之運輸
      第一級毒品罪，懲治走私條例第12條、第2 條第1 項之準
      走私罪、第12條、第3 條第1 項之準運送走私物品罪。被
      告與「老闆」、「西瓜」、「溪仔」四人間，就上開犯行
      ，均具有犯意聯絡及行為分擔，為共同正犯。被告與「溪
      仔」雖先後經由海、陸、空運，均屬一運輸行為；又被告
      以一行為觸犯上開數罪名，為想像競合犯，應從一重之運
      輸第一級毒品罪處斷（最高法院73年台覆字第25號判例意
      旨參照）。
（四）查被告前曾於91年間因竊盜案件，經台灣高雄地方法院判
      處有期徒刑5 月確定，嗣於91年10月29日易科罰金執行完
      畢，有台灣高等法院被告前案紀錄表及福建金門地方法院
      檢察署刑案查註紀錄表各一份在卷可稽，其於受有期徒刑
      之執行完畢後，五年以內再犯本案有期徒刑以上之罪，為
      累犯；惟所犯運輸第一級毒品罪之法定本刑為死刑、無期
      徒刑，依法不得加重。
（五）另被告高中肄業，智識程度不高、經濟狀況不佳，本身又
      有施用海洛因習慣，為獲取少量供施用之海洛因及五萬元
      之代價，鋌而走險，為「老闆」、「西瓜」運輸海洛因，
      且本案運輸海洛因之量甚小（淨重151.70公克，純度9.31
      % ，純質淨重僅14.12 公克），與一般運輸大量之海洛因
      情節並不相同，且在運輸過程尚未散布之時即被查獲，對
      社會之危害非鉅；又被告在查獲後，不僅自白犯行，並積
      極供出上手供警方查辦，雖未因而破獲上游，惟已足證被
      告深具悔意。審酌以上諸情，堪認被告犯罪情狀實有值得
      憫恕之處，若科以法定最輕刑度無期徒刑，猶嫌過重，有
      傷一般國民對法律之情感，爰依刑法第59條規定，酌量減
      輕其刑。
（六）爰審酌被告之素行、犯罪動機、目的、犯罪所生之危害等
      一切情狀，量處如主文所示之刑。扣案第一級毒品海洛因
      七包（淨重151.70公克、純質淨重14.12 公克）依毒品危
      害防制條例第18條第1 項前段之規定，宣告沒收銷燬之；
      而扣案之毒品外包裝七個（總重11.77 公克）係用於包裹
      毒品，防止毒品裸露、逸出、防潮，並便於攜帶、運輸，
      乃屬供運輸毒品所用之物，依毒品危害防制條例第19條第
      1 項規定，宣告沒收之。
三、據上論斷，應依刑事訴訟法第299 條第1 項前段，毒品危害
    防制條例第4 條第1 項、第18條第1 項前段、第19條第1 項
    ，懲治走私條例第12條、第2 條第1 項、第3 條第1 項，刑
    法第11條前段、第28條、第55條、第47條、第59條，判決如
    主文。
本案經檢察官甲○○、席時英到庭執行職務。
中    華    民    國    95    年    6     月    7     日
                刑事庭  審判長法  官  康樹正
                              法  官  魏玉英
                              法  官  林鈺琅
上開正本證明與原本無異。
如不服本判決，應於判決送達後十日內向本院提出上訴狀（應附
繕本），上訴於福建高等法院金門分院。
                              書記官  陳鴻璋
中    華    民    國    95    年    6     月    7     日
附錄本案論罪科刑法條全文：
毒品危害防制條例第4 條第1 項：
  製造、運輸、販賣第一級毒品者，處死刑或無期徒刑；處無期
  徒刑者，得併科新臺幣一千萬元以下罰金。
懲治走私條例第2 條第1 項：
  私運管制物品進口、出口逾公告數額者，處七年以下有期徒刑
  ，得併科新臺幣三百萬元以下罰金。
懲治走私條例第3 條第1 項：
  運送、銷售或藏匿前條第一項之走私物品者，處五年以下有期
  徒刑、拘役或科或併科新臺幣一百五十萬元以下罰金。
懲治走私條例第12條：
  自大陸地區私運物品進入臺灣地區，或自臺灣地區私運物品前
  往大陸地區者，以私運物品進口、出口論，適用本條例規定處
  斷。


司法院資訊處製作；財團法人民間司法改革基金會備份。
